【裁判字號】    99,簡上,105
【裁判日期】    991029
【裁判案由】    竊盜
【裁判全文】
臺灣士林地方法院刑事判決             99年度簡上字第105號
上  訴  人  臺灣士林地方法院檢察署檢察官
被      告  甲○○
上列上訴人因被告竊盜案件，不服中華民國99年5 月7日本院99
年度審簡字第539 號第一審刑事簡易判決（原起訴案號：臺灣士
林地方法院檢察署98年度偵字第16495 號），提起上訴，本院管
轄第二審之合議庭判決如下：
    主  文
原判決撤銷。
甲○○竊盜，累犯，處有期徒刑伍月，如易科罰金，以新臺幣壹
仟元折算壹日；又竊盜未遂，累犯，處有期徒刑肆月，如易科罰
金，以新臺幣壹仟元折算壹日。應執行有期徒刑捌月，如易科罰
金，以新臺幣壹仟元折算壹日。
    事  實
一、甲○○前於民國98年間因違反毒品危害防制條例等案件，經
    臺灣基隆地方法院分別判處有期徒刑2 月、2 月，應執行有
    期徒刑3 月確定，於98年7 月31日易科罰金執行完畢。詎不
    知悔改，又意圖為自己不法之所有，分別為下列犯行：
  (一)於98年12月2 日凌晨2 時許，在臺北縣汐止市○○○路481
    號前，徒手將停放於該處車牌號碼不詳之自用小客車未鎖之
    後方車門打開，竊取該車置物箱內之新臺幣（下同）50元2
    枚、10元23枚、5 元36枚、1 元91枚等硬幣共601 元得手後
    離去。
  (二)於98年12月2 日凌晨3 時20分許，在臺北縣汐止市○○街19
    號前，徒手將停放於該處之乙○○所有車牌號碼4212－GZ號
    自用小客車未鎖之後方車門打開，隨即進入車內翻找搜尋財
    物，未得手之際即遭警當場逮捕，並扣得上開硬幣共601 元
    ，而悉上情。
二、案經乙○○訴由臺北縣政府警察局汐止分局報告臺灣士林地
    方法院檢察署檢察官偵查起訴。
    理  由
一、上揭事實，業據被告甲○○於警詢、偵訊、原審及本院審理
    中均坦承不諱，並據證人乙○○於警詢中證述明確，復有照
    片4 幀附卷可稽（見偵卷第30至32頁），及扣案之硬幣合計
    601 元可佐，足徵被告之自白與事實相符，本案事證明確，
    被告犯行洵堪認定。
二、核被告於事實一、(一)所為，係犯刑法第320 條第1 項普通竊
    盜罪，於事實一、(二)所為，係犯刑法第320 條第3 項、第1
    項普通竊盜未遂罪。其所犯竊盜未遂部分應依刑法第25條第
    2 項減輕其刑。其所犯上開二罪間，犯意各別，應分論併罰
    。又被告前於98年間因違反毒品危害防制條例等案件，經臺
    灣基隆地方法院分別判處有期徒刑2 月、2 月，應執行有期
    徒刑3 月確定，於98年7 月31日易科罰金執行完畢，有臺灣
    高等法院被告前案紀錄表1 份在卷可稽，其於5 年內故意再
    犯本件有期徒刑以上之罪，為累犯，應依刑法第47條第1 項
    加重其刑，並就竊盜未遂部分依法先加後減。原審以被告正
    值壯年，不思循正當途徑獲取財物，行竊犯行對被害人財產
    法益已造成危害，惟行竊所得財物價值不高，且犯後於警詢
    、偵查中迭承犯行之犯後態度，並其犯罪之動機、目的、手
    段、生活狀況及智識程度等一切情狀，而就事實一、(一)量處
    有期徒刑3 月，如易科罰金，以1 千元折算1 日，就事實一
    、(二)量處拘役60日，如易服勞役以1 千元折算1 日，固非無
    見。惟按刑法上量刑之一般標準，應以行為人之責任為基礎
    ，並審酌一切情狀，尤應注意刑法第57條所列各款事項，為
    科刑輕重之標準，諸如犯罪之手段、犯罪行為人違反義務之
    程度、犯罪所生之危險、犯罪行為人犯罪後之態度，均應綜
    合考量；又刑之量定，固為實體法上賦予法院得為自由裁量
    之事項，但此項職權之行使，仍應受比例原則、平等原則、
    罪刑相當原則之支配，審酌刑法第57條所列各款應行注意事
    項及一切情狀為之，使輕重得宜，罰當其罪，以符合法律授
    權之目的，自由裁量權之內部界限。查
    本件被告已有多次竊盜前科，最近一次係於98年9 月21日徒
    手竊取停放路邊車輛內財物未遂，經臺灣基隆地方法院以98
    年度基簡字第1215號簡易判決判處有期徒刑3 月，如易科罰
    金以1 千元折算1 日，有上開前案紀錄表及該判決書附卷可
    稽（見本院卷第34頁正面及背面），其於前案犯罪日期後不
    到3 月即又以相同手法犯本案，原審法院僅判處被告上開刑
    度，對照被告同犯行之其他前案判決結果，即嫌過輕，難認
    能收矯正之效，檢察官據此提起上訴指摘原判決量刑過輕，
    為有理由，應由本院將原判決撤銷改判。爰審酌被告正值青
    壯之年，不思憑己勞力賺取所需，竟竊取他人物品，對被害
    人財產法益及社會秩序均生危害，兼衡其犯罪之手段尚屬平
    和、所竊財物價值非鉅，且犯後坦承犯行之態度，暨其智識
    、品行等一切情狀，分別量處如主文所示之刑，另各諭知易
    科罰金之折算標準，並定其應執行刑暨易科罰金之折算標準
    。
據上論斷，應依刑事訴訟法第455條之1第1項、第3項、第369條
第1 項前段、第364 條、第299 條第1 項前段，刑法第320 條第
1 項、第3 項、第25條第2 項、第47條第1 項、第51條第5 款、
第41條第1 項前段，刑法施行法第1 條之1 第1 項、第2 項前段
，判決如主文。
本案經檢察官呂寧莉到庭執行職務。
中    華    民    國    99    年    10    月    29    日
                  刑事第五庭審判長法  官  林秀鳳
                                  法  官  吳維雅
                                  法  官  黃珮茹
以上正本證明與原本無異。
本判決不得上訴。
                                  書記官  張馨尹
中    華    民    國    99    年    10    月    29    日
附錄論罪法條：
中華民國刑法第320條
（普通竊盜罪、竊佔罪）
意圖為自己或第三人不法之所有，而竊取他人之動產者，為竊盜
罪，處5  年以下有期徒刑、拘役或 5 百元以下罰金。
意圖為自己或第三人不法之利益，而竊佔他人之不動產者，依前
項之規定處斷。
前二項之未遂犯罰之。

司法院資訊處製作；財團法人民間司法改革基金會備份。
